臺灣桃園地方法院民事簡易判決
110年度桃簡字第1075號
原      告  張峰銓  
被      告  張峰魁  

上列當事人間請求損害賠償事件，原告對本院109 年度易字第64
4號刑事案件提起附帶民事訴訟，經本院刑事庭以109 年度附民
字第545 號裁定移送前來，本院於民國110 年11月22日言詞辯論
終結，判決如下：
    主    文
被告應給付原告新臺幣壹拾壹萬零貳佰玖拾元。
訴訟費用由被告負擔。
本判決得假執行。
    事實及理由
壹、程序方面：
    按簡易訴訟之訴狀送達後，原告不得將原訴變更或追加他訴
    ，但擴張或減縮應受判決事項之聲明者，不在此限，民事訴
    訟法第436 條第2 項、第255 條第1 項第3 款定有明文。本
    件原告起訴聲明原為：被告應給付原告新臺幣（下同）169,
    700 元，及自起訴狀繕本送達翌日起至清償日止，按年息5%
    計算之利息（見附民卷第5 頁）；嗣於民國110 年11 月22
    日言詞辯論期日當庭變更聲明為：被告應給付原告110,290
    元（見本院卷第28頁）。核其所為屬於減縮應受判決事項之
    聲明，合於上述規定，應予准許。
貳、實體方面：
一、原告主張：被告於附表所示之時間，先後前往址設桃園市○○
    區○○路000○0號之兆銓鑄造實業有限公司，竊取原告所有、
    放置於該處如附表所示之物品，致原告受有該等財物價值共
    計110,290元之損害。因而依侵權行為之法律關係提起本件
    訴訟，請求被告賠償。並聲明：如主文第1 項所示。
二、被告則以：同意原告之請求。
三、按當事人於言詞辯論時為訴訟標的之捨棄或認諾者，應本於
    其捨棄或認諾為該當事人敗訴之判決，民事訴訟法第384條
    定有明文，且依同法第436條第2項，於簡易訴訟程序亦有適
    用。依被告於言詞辯論期日之上開陳述，足認已對原告請求
    為認諾之表示，依前開規定，本院應本於被告認諾而為被告
    敗訴之判決。是原告之請求應予准許。
四、本件係適用簡易訴訟程序所為被告敗訴之判決，依民事訴訟
    法第389 條第1 項第3 款規定，應依職權宣告假執行。
五、訴訟費用負擔之依據：民事訴訟法第78條。 
中　　華　　民　　國　　110 　年　　12　　月　　10　　日
                  桃園簡易庭  法  官  陳逸倫
以上為正本係照原本作成。
如不服本判決，應於送達後20日內，向本院提出上訴狀並表明上
訴理由，如於本判決宣示後送達前提起上訴者，應於判決送達後
20日內補提上訴理由書（須附繕本）。
如委任律師提起上訴者，應一併繳納上訴審裁判費。   
中　　華　　民　　國　　110 　年　　12　　月　　13　　日
                              書記官  洪惠娟　　　　　　　　　
附表
編號 行竊時間（民國） 所竊財物 1 108年7月28日上午11時26分許 廢鐵料100公斤、鐵籠1個、手套1雙 2 108年8月1日上午7時31分許 廢鐵料100公斤、鐵籠1個、手套1雙 3 108年8月2日上午6時35分許 鐵原料2支、鐵籠1個 4 108年8月12日上午6時8分許 鐵原料5支、手套1雙 5 108年8月15日上午7時13分許 鐵原料3支 6 108年8月16日晚間18時6分許 鐵原料4支 7 108年8月17日上午9時35分許 鐵原料5支、手套1雙 8 108年8月21日上午6時39分許 鐵原料5支、手套1雙 9 108年8月22日上午6時54分許 鐵原料4支 10 108年8月28日上午6時55分許 鐵原料6支 11 108年8月29日上午6時47分許 鐵原料7支 12 108年9月2日上午6時59分許 鐵原料6支